臺灣臺中地方法院民事裁定
111年度補字第1224號
原      告  普甘霖事業股份有限公司

法定代理人  林英傑  

被      告  新福爾摩莎國際有限公司

法定代理人  李政南  
被      告  唐伃慧  
上列當事人間請求遷讓房屋等事件，本院裁定如下：
    主  文
本件訴訟標的價額核定為新臺幣277萬0,497元。
原告應於本裁定送達後5日內，補繳第一審裁判費新臺幣2萬8,52
2元，逾期未繳，即駁回其訴。
    理  由
一、按訴訟標的之價額，由法院核定。核定訴訟標的之價額，以
    起訴時之交易價額為準；無交易價額者，以原告就訴訟標的
    所有之利益為準。以一訴主張數項標的者，其價額合併計算
    之。以一訴附帶請求其孳息、損害賠償、違約金或費用者，
    不併算其價額，民事訴訟法第77條之1第1項、第2項、第77
    條之2第1項前段、第2項分別定有明文。次按房屋及土地為
    各別之不動產，各得單獨為交易之標的，故房屋所有人對無
    權占有人請求遷讓交還房屋之訴，應以房屋起訴時之交易價
    額，核定其訴訟標的之價額，不得併將房屋坐落土地之價額
    計算在內。（最高法院102年度台抗字第429號裁定意旨參照
    ）。又租約終止後之租賃物返還請求權，與原告依約定之租
    金請求權，二者訴訟標的並不相同，亦非同時存在，自無主
    從關係，該租金請求非返還房屋之附帶請求，自應併算其價
    額（最高法院106年度台抗字第1221號、107年度台抗字第89
    7號裁定意旨參照）。
二、經查，原告起訴請求被告應將臺中市○○區○○段00000○號建物
    （下稱系爭房屋）遷讓返還予原告，並給付原告租金新臺幣
    （下同）27萬6,997元，及自民國111年5月5日起至被告騰空
    返還系爭房屋之日止，按月給付原告7萬8,750元。關於遷讓
    系爭房屋部分，訴訟標的價額應以系爭房屋起訴時之交易價
    額核定之，然系爭房屋起訴時因無實際交易價格供本院判斷
    ，爰參以原告所提臺中市政府地方稅務局111年房屋稅籍證
    明書所核定之系爭房屋課稅現值，核定遷讓系爭房屋部分之
    訴訟標的價額為249萬3,500元（計算式：38萬1,000元＋68萬
    2,800元＋5萬7,400元＋12萬6,500元＋1萬9,700元＋3萬6,100元
    ＋60萬7,000元＋24萬7,500元＋6萬7,800元＋23萬6,700元＋3萬1
    ,000元＝249萬3,500元）。又原告請求27萬6,997元部分，係
    原告依兩造租賃契約之租金請求權，和上開租賃物返還請求
    權之訴訟標的並不相同，亦非同時存在，自無主從關係，故
    應併算其價額。至按月給付原告7萬8,750元部分，原告主張
    其性質為損害賠償，核屬就遷讓系爭房屋部分之附帶請求，
    不併算其價額。是本件訴訟標的價額應核定為277萬0,497元
    （計算式：249萬3,500元＋27萬6,997元＝277萬0,497元），
    應徵第一審裁判費2萬8,522元，茲依民事訴訟法第249條第1
    項但書規定，限原告於本裁定送達後5日內補繳，逾期未繳
    ，即駁回其訴。
三、依民事訴訟法第249條第1項但書規定，裁定如主文。
中　　華　　民　　國　　111 　年　　6 　　月　　20　　日
　　　　　　　　　民事第四庭　法　官　董庭誌
正本係照原本作成。
如對本裁定關於訴訟標的價額核定部分不服，應於送達後10日內
向本院提出抗告狀（須附繕本），並繳納新臺幣1,000元。其餘
部分，不得抗告。
中　　華　　民　　國　　111 　年　　6 　　月　　20　　日
                                    書記官  江慧貞